---
title: "atividade1 -topicos"
author: "Joseferson Da Silva Barreto"
date: '2022-05-17'
output: html_document
---

```{r setup, include=FALSE}
library(reticulate)
knitr::opts_chunk$set(echo = TRUE)
py_install('matplotlib')

```


```{python}
import matplotlib.pyplot as plt
import matplotlib
import seaborn as sns
import pandas as pd

import plotly
import plotly.graph_objects as go
import plotly.express as px

from plotly.offline import plot, iplot, init_notebook_mode


df = pd.read_csv('steam.csv')


```



```{python}
df.head()

```



```{python}
df['appid'].sample()

```



```{python}
df.isnull().sum()
```


```{python}
df['appid'].sample()

``` 


```{python}
df.drop(columns='appid', inplace=True)

```





```{python}
df['english'].unique() 

```

```{python}
df['english'].unique() 

```




```{python}
map_dict = {0: 'non-English', 1: 'English'}

df['english'] = df['english'].map(map_dict)

```



```{Python}
fig = go.Figure(data=[go.Pie(labels=df['english'].value_counts().index, 
                             values=df['english'].value_counts().values)])

fig.update_traces(textinfo='value', textfont_size=20,
                  marker=dict(colors=['salmon', 'lightblue'], 
                  line=dict(color='#000000', width=2)))

fig.update_layout(
    height=600, width=600, title_text='English and not English pie chart',
    xaxis_title='number of songs', yaxis_title='artist', title_x = 0.5,
    
    font=dict(
            family="Courier New, monospace",
            size=18,
            color="black"),
    
    legend=dict(
            orientation="h",
            yanchor="bottom",
            y=-0.2,
            xanchor="right",
            x=1)
)

fig.show()
```


```{python}
import plotly.express as px
#df = px.data.tips()
fig = px.pie(df, values=df['english'].value_counts().values, names=df['english'].value_counts().index,
title='Jogos com idioma ingles',
color_discrete_map={'Thur':'lightcyan'})
fig.update_traces( textinfo='percent+label')
#fig.show()
```
temos que  98.1% dos games possui idioma ingles e apenas  1,89% nao possui este idioma

# verificar a quantidade de proprietarios 
```{python}


df['owners'].value_counts().tail()
```
apenas 1 dos jogos possuem mais de cem milhões de proprietários(jogadores)


```{python}
top_6_owners = df[
            (df['owners'] == '20000000-50000000') | 
            (df['owners'] == '50000000-100000000') | 
            (df['owners'] == '100000000-200000000')
          ].sort_values(by='owners')
          

```







```{python}
print(top_6_owners)
          
```

perceba que dota 2 é o jogo mais adquirido ou jogado na steam, um dos motivos pode ser seu preço(gratís).







```{python}
df['release_date'] = pd.to_datetime(df['release_date'])
df['release_date'].head()

```


# vamos verificar a quantiddade de jogos grátis 
```{python}

free, not_free = df[df['price'] == 0].shape[0], df[df['price'] != 0].shape[0]

labels = ['free', 'not free']

fig = px.pie(df, values=[free, not_free], names=labels,
title='relação de jogos gratuitos',
color_discrete_map={'Thur':'lightcyan'})
fig.update_traces( textinfo='percent+label')

          
```

apenas 9,46% dos games disponíveis são gratuitos 

## Vamos ver quantos jogos no Steam oferecem jogabilidade multiplayer e quantos jogos não oferecem esse recurso


```{python}
import plotly.express as px

df['multiplayer'] = df['categories'].apply(lambda x: 'multi-player' in x.lower())
df.drop(columns='categories')

valor=df['multiplayer'].value_counts().values



fig = px.bar(df, x=['No-multiplayer','Multiplayer'], y= valor, title="Wide-Form Input")
fig.show()
```



# fazendo utilizando a linguagem R


```{r pressure, echo=FALSE,warning=FALSE}
library('dplyr')
#install.packages("plotly")
library('ggplot2')
library(tidyr)
library('plotly')

```

# carregando o banco de dados para a linguagem R

```{R}
dados <-read.csv("steam.csv")
```









verificando se temos valores ausentes 

```{R}

any(is.na(dados))

```

como o vaalor retornado foi null  não temos dados faltantes 


```{R}


glimpse(dados)
```

```{r,warning=FALSE}

#install.packages("psych")
library(psych)
describe(dados) 

```




```{r}


library("gt")

dados %>% gt()

```

aparentimente a coluna a appid é apenas um identificador(id),não vamos utiliza-lá



```{r}
dados<-dados[-1]

```


```{r}

table(dados$english)
```
asumandindo  0 como não ingles e 1 como ingles temos :


```{r}
library(plotly)

USPersonalExpenditure <- data.frame("Categorie"=rownames(USPersonalExpenditure), USPersonalExpenditure)
categoria<-c("no inglesh","inglesh")

dados$inglesf<-factor(c(dados$english), levels = c("0","1"))

p <- dados %>%
  group_by(english) %>%
  summarize(count = n()) %>%
  plot_ly(labels = ~english, values = ~count) %>%
  add_pie(hole = 0) %>%
  layout(title = "Jogos com idioma ingles",  showlegend = F,
         xaxis = list(showgrid = FALSE, zeroline = FALSE, showticklabels = TRUE),
         yaxis = list(showgrid = FALSE, zeroline = FALSE, showticklabels = TRUE))
p

```


